臺灣高等法院刑事判決　　　　　　　　　　　　　九十一年度上訴字第二四七六號
　　上　訴　人
　　即　被　告　甲○○
右上訴人因毒品危害防制條例案件，不服臺灣板橋地方法院九十一年度訴字第九二四
號，中華民國九十一年七月四日第一審判決（起訴案號：臺灣板橋地方法院檢察署九
十年度偵字第一七七七七號）提起上訴，本院判決如左：
    主  文
上訴駁回。
    事  實
一、甲○○前於民國八十八年間因違反毒品危害防制條例施用第二級毒品案件，經臺
    灣臺北地方法院裁定送觀察、勒戒，認無繼續施用毒品之傾向，由臺灣臺北地方
    法院檢察署檢察官於八十八年九月三十日以八十八年度偵字第五四七七號為不起
    訴處分確定在案。詎甲○○於前開不起訴確定後五年內，竟不知悔改，基於施用
    第一級毒品海洛因之概括犯意，於九十年四月中旬某日及九十一年二月二十一日
    晚上某時，在臺北縣三重市○○○路一四三巷二號住處內，以將第一級毒品海洛
    因攙入香煙以火點燃產生煙氣後，再吸入煙氣之方式，連續施用海洛因二次，復
    基於施用第二級毒品安非他命之概括犯意，自九十年四月中旬某日起至九十一年
    二月二十一日晚上某時止，亦在其上開住處內，以將第二級毒品安非他命置入玻
    璃球內底下以火燒烤產生煙氣後，再吸入煙氣之方式，連續施用安非他命十次。
    嗣於九十年六月十七日晚上九時四十分許，在臺北市大同區臺北橋機車引道（臺
    北縣三重市往臺北市方向）為警盤查，當場在甲○○身上扣得第二級毒品安非他
    命一包（原淨重十六點五七公克，驗後淨重十六點五二公克），嗣因被告於同日
    晚上十時許採集之尿液檢體經檢驗後，其結果呈現海洛因代謝物嗎啡及安非他命
    陽性反應，臺灣板橋地方法院檢察署檢察官於九十年十一月九日以九十年度聲觀
    字第一九七０號聲請將被告送勒戒處所觀察、勒戒，經臺灣板橋地方法院於九十
    年十一月十三日以九十年度毒聲字第四四六七號裁定准許；甲○○於九十一年二
    月二十二日上午執行觀察、勒戒之處分，於同日上午十時許，在臺灣臺北看守所
    附設勒戒處所採集之尿液檢體經檢驗後，其結果亦呈現海洛因代謝物嗎啡及安非
    他命陽性反應；復其經執行觀察、勒戒後，認有繼續施用毒品之傾向，臺灣板橋
    地方法院檢察署檢察官於九十一年三月十一日以九十年度聲戒字第二四八號聲請
    將被告令入戒治處所施以強制戒治一年，經臺灣板橋地方法院於九十一年三月十
    五日裁定准許，目前在臺灣臺北監獄附設戒治處所強制戒治中。
二、案經臺北市政府警察局大同分局報請臺灣士林地方法院檢察署呈請臺灣高等法院
    檢察署核令移轉臺灣板橋地方法院檢察署檢察官聲請簡易判決處刑，臺灣板橋地
    方法院改依通常程序審理。
    理  由
一、訊據上訴人即被告甲○○對右揭事實，除辯稱：第一級毒品海洛因被摻入香煙中
    伊不知情，係朋友點給伊抽的云云外，其餘均坦承不諱。
二、經查：被告於九十年六月十七日晚間為警查獲，及九十一年二月二十二日上午執
    行觀察、勒戒之處分時均進行採尿，經送驗結果，均呈現海洛因代謝物嗎啡及安
    非他命陽性反應，此有臺北市立療養院煙毒尿液檢驗報告書、憲兵司令部刑事鑑
    識中心鑑驗通知書、臺灣臺北看守所附設勒戒處所收容人毒品尿液檢驗報告表各
    一件附卷（見臺灣士林地方法院檢察署九十年偵字第六六一○號偵查卷第三十三
    頁、第三十五頁、臺灣板橋地方法院檢察署九十年度偵字第一七七七七號偵查卷
    第六十三頁）可稽，又於被告身上查扣之物品經送驗結果，檢出第二級毒品安非
    他命成分（原淨重十六點五七公克，取出零點零五公克化驗，驗後淨重十六點五
    二公克），此亦有臺北市政府警察局鑑驗通知書一件在卷（見臺灣士林地方法院
    檢察署九十年偵字第六六一○號偵查卷第三十七頁）可查，核被告於警訊、偵查
    及原審之自白與事實及證據均相符，已足認其確有連續施用第一級毒品海洛因、
    第二級毒品安非他命之犯行，被告於本院始翻異前詞，辯稱：於不知情下誤吸第
    一級毒品海洛因云云，不僅與之前其所供不符，且亦未明確交代提供香煙之友人
    究係何人，況海洛因價格昂貴，豈會輕易提供予他人吸食，又不告知為海洛因之
    理，是被告於本院所辯，應為事後卸責之詞，不足採信。又查被告前於八十八年
    間因違反毒品危害防制條例施用第二級毒品案件，經法院裁定送觀察、勒戒，認
    無繼續施用毒品之傾向，為檢察官為不起訴處分確定等情，此有臺灣高等法院檢
    察署刑案紀錄簡覆表、本院被告全國前案紀錄表、臺灣板橋地方法院檢察署刑案
    資料查註紀錄表在卷可按，足認被告於前揭不起訴處分確定後，五年內再犯本件
    施用第一級與第二級毒品罪，並經臺灣板橋地方法院檢察署檢察官於九十年十一
    月九日以九十年度聲觀字第一九七０號聲請將被告送勒戒處所觀察、勒戒，經臺
    灣板橋地方法院於九十年十一月十三日以九十年度毒聲字第四四六七號裁定准許
    ，其經執行觀察、勒戒後，認有繼續施用毒品之傾向，經臺灣板橋地方法院檢察
    署檢察官於九十一年三月十一日以九十年度聲戒字第二四八號聲請將被告令入戒
    治處所施以強制戒治一年，經臺灣板橋地方法院於九十一年三月十五日裁定准許
    ，目前在臺灣臺北監獄附設戒治處所強制戒治中。本件事證明確，被告犯行堪以
    認定。
三、核被告甲○○所為，係犯毒品危害防制條例第十條第一項、第二項施用第一級及
    第二級毒品罪。其施用前後持有海洛因、安非他命之低度行為，應為施用海洛因
    、安非他命之高度行為所吸收，均不另論罪。其先後二次施用第一級毒品及十次
    施用第二級毒品之犯行，均時間緊接，犯意概括，所犯構成要件相同，皆為連續
    犯，各依刑法第五十六條規定，均以一罪論，各加重其刑。公訴意旨雖僅就被告
    自九十年四月中旬某日起至九十年六月十七日止，連續施用第一級毒品海洛因及
    第二級毒品安非他命之犯行起訴，惟就本件前揭論罪部分未經起訴之部分，與上
    開公訴意旨所示之犯行間，被告顯係基於概括犯意為之，均係連續犯，屬裁判上
    一罪之關係，業如前所述，其一部起訴之效力及於全部，且既經本院於審理過程
    中依職權調查得知，自得併予審理，附此敘明。
四、原審認被告罪證明確，適用毒品危害防制條例第十條第一項、第二項、第十八條
    第一項前段，刑法第十一條前段、第五十六條、第五十一條第五款之規定，並審
    酌被告前已有施用毒品之行為，素行已非良善，猶不思戒解革除惡習，仍再度連
    續施用第一級毒品海洛因及第二級毒品安非他命，施用海洛因及安非他命戕害身
    心、害人害己，亦顯見其戒毒之意志薄弱，惟犯罪後坦承犯行，態度尚稱良好，
    及其犯罪之動機、目的、手段、施用毒品之時間長短等一切情狀，分別就施用第
    一級毒品部分，量處有期徒刑八月；就施用第二級毒品部分，量處有期徒刑五月
    ，並定其應執行有期徒刑一年，並說明扣案之第二級毒品安非他命一包（驗後淨
    重十六點五二公克）係第二級毒品，業據臺北市政府警察局鑑驗在案，已如前所
    述，而諭知沒收銷燬之。認事用法，核無不合，量刑亦屬適當。被告上訴意旨否
    認故意施用第一級毒品海洛因，並認原判決量刑過重，且請求併予宣告緩刑，並
    無理由，應予駁回。
據上論斷，應依刑事訴訟法第三百六十八條，判決如主文。
本案經檢察官劉斐玲到庭執行職務。
中      華      民      國    九十一    年      九      月     三十     日
                              臺灣高等法院刑事第十五庭
                                  審判長法  官  房  阿  生
                                        法  官  蔡  光  治
                                        法  官  雷  元  結
右正本證明與原本無異。
施用第一級毒品部分如不服本判決應於收受送達後十日內向本院提出上訴書狀，其未
敘述上訴之理由者並得於提起上訴後十日內向本院補提理由書（均須按他造當事人之
人數附繕本）。
其他不得上訴。
                                        書記官  黃  德  煌
中      華      民      國    九十一    年      十      月      一      日
附錄：本判決論罪科刑法條全文
毒品危害防制條例第十條：
施用第一級毒品者，處六月以上五年以下有期徒刑。
施用第二級毒品者，處三年以下有期徒刑。
